Inventaris van het archief van ir. P.H. Bosboom [geboren 1911], 1941-1984
Nationaal Archief, Den Haag
Collectie 463 P.H. Bosboom
Bosboom, P.H.
1942-1984
C22199
4.20 meter; 47 inventarisnummers.
Normale geschreven, getypte en gedrukte documenten, geen bijzondere handschriften.
Nationaal Archief, Den Haag
ir. P.H. Bosboom
Ir. P.H. Bosboom was hoofddirecteur van de NS van 1969 tot 1973, en daarvoor aan NS verbonden als adviseur. In deze periode zat de organisatie midden in een transitiefase. Het archief omvat de geschiedenis van de verandering van de beleidsvorming van de Nederlandse Spoorwegen over de periode van ongeveer 1955 tot 1975.
Archiefvorming
Geschiedenis van de archiefvormer
Ir. Bosboom
Ir. Bosboom, geboren 15 juli 1911 was van 1941 tot 1944 werkzaam bij de Noord-Zuid Hollandse Tramweg Maatschappij.
Van 1944 tot 1969 directeur van het organisatiebureau Bosboom en Hegener. Naast dit directeurschap vanaf 1954 adviseur voor de NS. Aanvankelijk golden de adviezen de uitvoerende diensten. Vanaf 1958 door toedoen van directeur Wansink adviseur voor de gehele bedrijfsvoering.
Per 1 januari 1969 benoemd tot Hoofddirecteur van de NS.
Per 1 juni 1973 afgetreden.
De Nederlandse Spoorwegen in 1955
De eerste jaren na de bevrijding worden gekenmerkt door het grote elan waarmede de spoorwegen het herstel hebben aangepakt. Namen als F.Q. den Hollander en de radiospreker Posthumus Meyes zijn met deze periode verbonden. De stoomtractie maakte plaats voor electrische- en dieseltractie, stations en bruggen werden herbouwd en de dienstregeling uitgebreid. Toen dat alles echter klaar was vatte de mening post dat ook inderdaad nu alles klaar was.
Het beleid werd voornamelijk het bedrijf zodanig te beheren dat het zo goed mogelijk bleef zoals het was. Aan deze beleidsvoering kleefden twee bezwaren. Ten eerste werd onvoldoende gereageerd op veranderingen die buiten het bedrijf zich aandienden. In het personenvervoer werd eerst de bromfiets en daarna de auto een geduchte rivaal. In het goederenvervoer uiteraard de vrachtauto die van huis tot huis kon vervoeren. Daarnaast breidden de steden zich op nooit vertoonde wijze uit met nieuwe bebouwingen die steeds verder van de stations verwijderd kwamen te liggen. De gevolgen waren een daling van de opbrengsten.
Hierop werd gereageerd met een zo zuinig mogelijk beleid dat voor het personeel weinig prettige gevolgen had. Het achterblijven van de beloning bij collega's in het bedrijfsleven werkte demotiverend. Ook bij het hogere personeel was demotivatie merkbaar door het ontbreken van plannen op elk gebied. Dat de directie achter dit beleid stond was in dat tijdsbestek wel te verklaren. Door overheid en bevolking werd het spoorwegbedrijf als een particulier bedrijf beschouwd dat niet langdurig met verlies kon werken. Men diende bij NS de tering naar de nering te zetten en als er geen positief resultaat viel te behalen kon men beter stoppen. Ook van regeringszijde drong men aan op plannen tot het sluiten van vele spoorlijnen. In deze situatie ontstond in de top van het bedrijf een gevoel van machteloosheid temeer daar van geen enkele zijde steun werd verwacht.
Dat het bedrijf tegen deze situatie niet was opgewassen was mede het gevolg van de wijze waarop het bedrijf was georganiseerd en het gebrek aan interne communicatie. Het bedrijf was verdeeld in een aantal diensten. Iedere dienst had een duidelijke verantwoordelijkheid voor eigen handelen. De gehele buitendienst was het terrein van Exploitatie. Er waren drie technische diensten en een dienst van vervoer voor de dienstregeling. Daarnaast de ondersteunende diensten van Financiën en commercie. De top werd gevormd door een drietal directeuren die ieder enkele diensten overkoepelden. Dit was een zuiver hiërarchische organisatievorm.
Binnen iedere dienst verliepen de communicatielijnen van boven naar beneden en omgekeerd. Tussen de diensten onderling bestond op ieder niveau enige informele communicatie maar soms ook helemaal niet. In deze structuur was de integratie in het bijzonder voor de directie weggelegd. Daar ieder van de drie directeuren vooral het belang van de hun ondergestelde diensten nastreefden, verliep deze integratie stroef. Merkwaardig is dan ook dat er geen orgaan voor planning bestond. Er bestond de heimelijke vrees dat planning eigen handelen zou kunnen belemmeren. Ten dienste van de coördinatie van bepaalde uit te voeren werken bestonden er ad hoc werkverbanden.
Het was vooral het geïsoleerd werken van de bedrijfsonderdelen, de onbekendheid met het doen en laten van deze onderdelen bij andere en ook het wantrouwen ten opzichte van elkaar dat de statische toestand veroorzaakte. Ook kwam het nauwelijks voor dat iemand van de ene dienst naar de andere overging, wat weer tot gevolg had dat er maar zeer weinigen waren die over een enigszins brede bedrijfskennis beschikten. De geschetste situatie in deze jaren werd maar door enkelen in zijn totale omvang onderkend. In het directietrio was het drs. D.J. Wansink die de stoot tot verandering heeft gegeven om de impasse waarin het bedrijf was geraakt te doorbreken.
Geschiedenis van het archiefbeheer
De verwerving van het archief
Schenking (van een niet overheidsarchief)
Inhoud en structuur van het archief
18.03; 2.21
Inhoud
Het archief omvat de geschiedenis van de verandering van de beleidsvorming van de Nederlandse Spoorwegen over de periode van ongeveer 1955 tot 1975. In deze jaren is de beleidsvoering van het bedrijf van een statische benadering omgevormd tot een dynamische.
Om in een groot bedrijf als de spoorwegen een dergelijke hervorming tot stand te doen komen is een grote inspanning vereist. Naast de organisatie, van hoog tot laag, moet er ook een mentaliteitsverandering plaats vinden. Daarnaast dient de plaats in de samenleving zoals die door de burgers en de overheid wordt beleefd, te worden herzien.
Uiteindelijk is een gewijzigd beleid zichtbaar aan concrete zaken zoals service, nieuwe lijnen, nieuw materieel, nieuwe dienstregeling, nieuwe stations, meer veiligheid en grotere doelmatigheid. Aan het grote aantal verslagen en rapporten in dit archief is te volgen hoe de veranderingen tot stand kwamen.
Van bijzondere waarde is het dat zo duidelijk blijkt dat alleen door ingrijpende reorganisaties een wezenlijke verandering tot stand is kunnen komen. In dit archief ligt het zwaartepunt op de wijze waarop beleid en deelbeleid tot stand komt.
Wil een beleid wezenlijk veranderen dan moet dit worden gedragen door mensen die het begrijpen, er geheel achter staan en er de verantwoordelijkheid voor willen en kunnen dragen. Omdat beleidshervorming mensenwerk is kunnen we zien dat er zoveel tijd mee gemoeid is. Vanaf 1968 begint de verandering naar buiten merkbaar te worden, maar de voorbereidingen zijn dan al ongeveer zeven jaar in gang.
De horizontale organisatorische verbanden zijn voor de vorming van het archief wezenlijk van belang. In deze verbanden heeft de voorbereiding van alle beleid plaatsgevonden. De vraag hoe is beleid gevormd, hoe is een project ontstaan is de meest interessante. De hierop betrekking hebbende stukken zijn in dit archief bewaard. Veel zaken zijn vanzelfsprekend in meerdere commissies behandeld.
Ordening van het archief
Wanneer het gehele archief chronologisch zou zijn gerangschikt was er nauwelijks een lijn te onderkennen.
Daarom is het archief per commissie, dan wel in tijdsvolgorde, geordend. De in deze commissies behandelde stukken en rapporten zijn niet in de vergadermappen opgenomen, daar worden alleen de beschouwingen in de betreffende commissie bewaard.
De behandelde stukken zijn per onderwerp samengevoegd en bewaard.
Het zeer belangrijke onderwerp "veiligheid" komt in veel vergaderverslagen van alle commissies voor.
In de doos "veiligheid en automatische treinbeheersing" is het verloop van deze materie in de gehele beschouwde periode te vinden, maar dus zonder de beschouwingen. Dit is maar een voorbeeld, waarmede is bedoeld de opzet van het archief weer te geven.
Doordat ook per onderwerp de chronologie is gehandhaafd, is het wel steeds mogelijk de verbanden weer op te sporen. Bij de Nederlandse Spoorwegen is een goed archief aanwezig dat evenwel niet op de hier genoemde wijze is geordend. Niet alle stukken uit dit archief zijn bij NS aanwezig.
De in dit archief toegepaste ordening maakt het aanvaardbaar dat naast het NS archief ook dit archief voor het nageslacht behouden blijft.
Aanwijzingen voor de gebruiker
Openbaarheidsbeperkingen
Volledig openbaar.
Materiële beperkingen
Aanvraaginstructie
Openbare archiefstukken kunnen online worden aangevraagd en gereserveerd. U kunt dit ook via de terminals in de studiezaal van het Nationaal Archief doen. Om te kunnen reserveren dient u de volgende stappen te volgen:
U maakt een profiel aan op www.gahetna.nl, en logt vervolgens in
Via de archiefinventaris (alleen de beschrijvingen met rode nummers) selecteert u het gewenste archiefstuk door op de knop 'Reserveren' te klikken
In het volgende scherm geeft u aan op welke dag u het archiefstuk wilt inzien
Indien u zich bevindt in de studiezaal en een tafelnummer heeft ontvangen kunt u dit nummer vermelden. Als u geen tafelnummer heeft kunt u tafelnummer 777 laten staan
Vervolgens bevestigt u uw reservering door deze te versturen.
Verwant materiaal
Beschikbaarheid van kopieën
Bijlagen
Lijst van een aantal door de Nederlandse Spoorwegen (NS) gebruikte afkortingen
Directie
Afkorting Betekenis
Da
directeur
DaW
directeur Wansink (1948-1964)
DaK
directeur Koster (1958-1968)
DaB
directeur De Bruin (1965-1968)
DaB
directeur Bosboom (1969-1973)
Pda
president-directeur
president-directeur Den Hollander (1948-1958)
president-directeur Lohman (1958-1968)
president-directeur De Bruin (1969-1975)
Diensten
Afkorting Betekenis
Cz
Commerciële Zaken
Ep
Exploitatie
Es
Electriciteit en Seinwezen
Is
Infrastructuur
Fe
Financieel Economische Zaken
Mw
Materieel en Werkplaatsen
Op
Onderzoek en Planning
MPB
meerjarenplanbureau
BPB
bedrijfsplanbureau
Pz
Personeelszaken
Vv
Vervoer
Ww
Weg en Werken
CVI
Centrum voor Informatieverwerking
Algemeen
Afkorting Betekenis
ch
chef (b.v. ch Cz = chef van de dienst Cz)
p
personeel (b.v. Epp = personeelfunctionaris dienst van Ep)
r
reizigers (b.v. Vvr = afdeling reizigersdienst van vervoer)
g
goederen (b.v. Vvg = afdeling goederendienst van vervoer)
a
algemene zaken (b.v. Epa = afdeling algemene zaken dienst van Ep)
HVL
Hoofdverkeersleiding
Ced
chef Exploitatiedienst
Cst
Stationschef
Dpc
Depotchef
Rch
Rayonchef
Wp
Werkplaats
opz
Opzichter (b.v. Wopz = wegopzichter)
ispr
Inspecteur
mcn
Machinist
cdt
Conducteur
sct
secretaris (esse)
Beschrijving van de series en archiefbestanddelen
- Stukken betreffende de Nederlandse Spoorwegen., 1.
  De beschrijvingen duiden het onderwerp aan, waaronder de stukken zijn geborgen. Voor een nadere inhoudsopgave van deze pakken zie achterin de inventaris.
  - De directie van de NS. Samenstelling Correspondentie met regering en commissarissen, 1959-1975; 1
    - Discussie met de adviseur. Een poging in 1959 om verband in het directieteam te brengen., 1
    - Een nieuwe poging in 1967., 2
    - Een brief van directeur Koster aan de mededirecteuren Lohmann en de Bruin., 3
    - Voorstel tot reorganisatie van de leiding van NS., 4
    - Voorstel tot reorganisatie van de leiding van NS. Concept van namen voorzien., 5
    - Voorstel Koster., 6
    - Een noodkreet., 7
    - Stukken van de conferentie Kennemerduin. Aanwezig de directie, de chefs van dienst en de adviseur. Voor directeur de Bruin en een meerderheid van de chefs wordt het duidelijk dat ingrijpende verandering onontkoombaar is., 8
    - Voorgestelde organisatieschema's. Introductie van de planning., 9
    - Een bijdrage van het secretariaat. Weinig visie., 10
    - Nota aan de President Commissaris., 11
    - Correspondentie betreffende het vertrek van de directeuren Lohmann en Koster en de benoeming tot directeur van Bosboom., 12
    - Brief van Tromp aan Gelissen over het funktioneren van de Raad van Commissarissen., 13
    - Een bijdrage vanuit het bedrijf. Pouw was inspecteur van vervoer in de exploitatie., 14
    - Voorstel tot de vorming van een leidinggevend team, genoemd Concernleiding, van nieuwe directie met chefs van dienst., 15
    - Introductie bij het personeel., 16
    - Artikel over de principes., 17
    - Structureren van een afdeling "organisatie"., 18
    - Aftreden van minister Drees., 19
    - Opnieuw overleg met commissarissen., 20
    - Vertrek Bosboom in commissarissen., 21
    - De funktie van de Raad van Commissarissen., 22
    - De plaats van NS in het staatsbudget., 23
    - Idem naar buiten., 24
    - Nota Tromp over de plaats van NS en de regeringsverantwoordelijkheid., 25
    - Hernieuwde discussie topleiding., 26
    - Secretariaat Concernleiding., 27
    - Diverse stukken 1974 en 1975 betreffende de verhoudingen waar nu de ondernemingsraad is bijgekomen., 28
  - Hoofdlijnen in de organisatie van het bedrijf, 1948-1973; 2
    Ten dele dezelfde vraagstukken als in doos 1, maar nu zonder de verhouding tot de overheid en de commissarissen.
    - Het allereerste advies in 1948., 1
    - Besprekingen in 1956., 2
    - Introductie van Operations Research., 3
    - Organisatienota's., 4
    - Introductie van de planning. De tekening waarop de horizontale verbanden zijn aangegeven is belangrijk. De reorganisatie wordt merkbaar., 5
    - Aandrang van de regering., 6
    - Antwoord van de regering., 7
    - Naar de medewerkers., 8
    - Naar de medewerkers., 9
    - Organisatieadvies., 10
    - Reorganisatie komt naar buiten., 11
    - Reorganisatie van de informatieverstrekking., 12
    - Automatisering treinenloop., 13
    - Instellen orgaan voor de niet-technische research., 14
    - Voorstel de Bruin dat bij de mededirecteuren geen gehoor vond., 15
    - Efficiency-nota van de Financiêle Dienst., 16
    - Funktioneren van de Concernleiding., 17
    - Oordelen van buiten., 18
    - Na 12 jaar horizontale werkverbanden., 19
  - Het overleg van de directie met commissarissen en regering, 1965-1975; 3
    Behoort bij de dozen 1 en 2, maar is meer toegespitst op de planologie.
    - Rail en ruimtelijke ordening., 1
    - Memorandum waarin de NS tracht duidelijk te maken dat het bedrijf niet alleen op de financiële merites beoordeeld moet worden., 2
    - Soortgelijke nota aan de minister van Verkeer en Waterstaat., 3
    - Soortgelijke nota aan de Raad van Commissarissen., 4
    - Zelfde onderwerp voor de pers., 5
    - Intern stuk over de verliessituatie., 6
    - Overheidszorgen., 7
    - Investeringen te hoog., 8
    - NS reageert op de Nota Ruimtelijke Ordening., 9
    - Het geringe belang van de commissie Volmuller., 10
    - Een inzicht in het bedrijf eind 1968., 11
    - Lezing Hupkes 1970., 12
    - Brief aan Westerterp., 14
    - Minister van Financiën kritiseert Spoorslag 70. NS adviseert Westerterp., 15
    - Als gevolg van wantrouwen bij Financiën wordt de commissie Reinoud, oud directeur-generaal van de PPT, ingesteld. Het rapport levert niets op en gaat in de bureaula., 16
    - De overheid krijgt een meerjarenplanbureau en overlegt met de NS., 17
    - Overlegverslagen., 18
    - Aanmelden bij de regering van een groot aantal investeringen, vooral in nieuwe lijnen., 19
    - De onvoldoende beveiliging Amersfoort - Zwolle., 20
    - Behandeling jaarstukken 1972., 21
    - Belichting van de kwaliteit van het overleg met regering., 22
    - In het overleg wordt de nacalculatie van 1970 weer betrokken., 23
    - Het moeizame overleg in 1973., 24
    - Noodzaak strategische planning., 25
  - Instelling van de Commissie Centrale Planning (CCP) Verslagen, 1961-1965; 4
    - Praatstuk waarin de gedachte wordt ontvouwd., 1
    - De organisatie van de centrale planning vordt vastgelegd., 2
    - Concretisering van de planning 1961., 3
    - Eerste vergadering, 1961, waarin de gehele problematiek wordt doorgesproken., 4
    - Uitwerking van de voorgaande vergadering., 5
    - Toetsing van de bestaande, slecht werkende procedures., 6
    - Inventarisatie., 7
    - Invoeringsmoeilijkheden. Basisplan voor de beveiliging., 8
    - Bepalen van de urgentie van verbetering van de beveiliging., 9
    - Vervolg., 10
    - Vervolg., 11
    - Verhouding CCP tot de directie., 12
    - December 1961. Eerste vergadering met de directie. Limburg, Noord-Holland, Oude lijn (Amsterdam-Rotterdam). Investeringsselectie., 13
    - Uitwerken voorgaande vergadering., 14
    - Leiden - Delft en diversen., 15
    - Selectie procedures. Apeldoorn, Venlo., 16
    - Voortgang inbehandeling zijnde projecten., 17
    - Weer de organisatie., 18
    - Amsterdam Centraal station. Apeldoorn, Leiden en Breda., 19
    - De dienstregeling en de urgentie van werken. WIS is de werkgroep Investerings Selectie., 20
    - Lezing van directeur Wansink voor het Economisch Instituut., 21
    - Werken korte termijn. Studie ir.Laan, Eerste verband tussen de planning en de planologie., 22
    - Weer organisatie, korte termijn, planologie., 23
    - Weer organisatie, korte termijn, planologie., 24
    - Hoogovens., 25
    - Plan Den Haag Centraal-Holandse Spoor., 26
    - Leiden - Delft, Noord Holland, Limburg. Kritiek op het investeringsplan., 27
    - Tweede vergadering met de directie waarbij de organisatie en werkwijze van de CCP weer wordt verklaard. In de vroegere werkwijze werden veel plannen tot in details ontworpen en bleken dan in groter verband gezien niet te kunnen doorgaan. Dat de planning dit zal voorkomen ziet de president-directeur niet zitten., 28
    - Eerste maal Hoog Catharijne. Limburg, Amsterdam, Delft-Leiden, Sneek-Stavoren., 29
    - Hoog Catharijne, Den Haag-CS, Rijswijk, Haarlem, Arnhem-Emmerik electrisch., 30
    - Notitie directeur Koster en van de directiesecretaris waaruit wantrouwen blijkt., 31
    - Antwoord van de voorzitter van de CCP., 32
    - Voortgangsbespreking met de directie., 33
    - Leiden-Delft, Breda en nieuw de Willemstunnel in Rotterdam., 34
    - Breda, Limburg, Venlo, Willemstunnel, Utrecht., 35
    - Rijnmond en Westerscheldebekken., 36
    - Kritiek op de ATB. Deze zaak is verder te volgen in doos 9. Goederendienst Den Haag. Nieuw plan., 37
    - Na interne strijd wordt de ATB ook door de CCP behandeld., 38
    - Vergadering met de directie. Interessante ervaringsuitwisseling. Venlo, ATB, Schiphollijn., 39
    - Leiden-Delft, Limburg en Zwolle., 40
    - Het investeringsplan 1966, nieuwe behandeling. Baanvaksnelheden., 41
    - Utrecht, baanvaksnelheid goederenlijnen., 42
    - Utrecht, Willemstunnel en Emmen., 43
    - Onder punt 7 een inzicht in de plannenmakerij door vele instanties in het gewest Amsterdam. Venlo-Kaldenkirchen. Haarlem en Nijverdal., 44
    - Vervolg., 45
    - Een voorstel van de bedrijfsleiding om tot een betere communicatie met de directie te geraken. De directie beraadt zich hierover, maar komt niet tot overeenstemming., 46
    - Nieuwe procedure totstandkoming investeringsplan., 47
    - Tunnels te Rotterdam. Nijverdal, Apeldoorn. Snelheidsverhoging. Voortgang., 48
    - CCP met directie hierover., 49
    - Rangeerstations rond Rotterdam., 50
    - Willemstunnel, Schiphol, Venlo (meerstroomlocomotieven). Behandelingswijze voorstellen aan de directie., 51
    - Noord-Holland., 52
    - Rotterdamse havens; een veelheid van problemen., 53
    - Directiebespreking verbindingen met Noord Holland., 54
    - Vergaderingen en overzichten einde 1964., 55
    - Verslag CCP januari 1965 is in de ATB doos, doos 9., 56
    - De grote spoorbruggen, 8 rivierkruisingen., 57
    - Amsterdam, Botlekbrug., 58
    - Verslag CCP mei 1965 in ATB doos, doos 9., 59
    - Stations; Nijverdal, Bergen op Zoom, Hoek van Holland, Vlaardingen, Arnhem-Velperpoort., 60
    - Lijst van werken door anderen dan de NS te betalen., 61
    - Vergadering van de directie over de lijn Amersfoort-Almelo. De ATB op de grensovergangen naar Duitsland, die het Indusistelsel heeft aanvaard., 62
    - Vergadering met directie over de lijnen vanuit Almelo naar de grens. IJsselbrug te Zutphen. Zwolle-Emmen. Nogmaals de grensproblemen., 63
    - De activiteit van de CCP gaat capaciteitsproblemen geven. Hoek van Holland en Leidschendam., 64
    - Bussum-Zuid. Groningen-Delfzijl. Organisatie van de planning., 65
    - Nu de CCP een viertal jaren werkt en een groot aantal funktionarissen er veel mee te maken heeft, neemt de belangstelling voor de planning en de organisatie ervan toe. Getuige deze aanbevelingen., 66
    - Hoek van Holland, Leidschendam, Willemstunnel, grensbaanvakken., 67
    - Leiden - Den Haag-Centraal - Delft. Hoe groot kan een gebied zijn dat vanuit een verkeersleidingspost wordt bediend?, 68
    - Bespreking met de directie. Vooral over de lijnen rond Den Haag. De verbinding Centraal - HS. Rotterdam: brug of tunnel., 69
  - Commissie Centrale Planning (CCP) Verslagen, 1966-1968; 5
    - Beschouwing van de CCP over de totstandkoming van het investeringsplan en de coördinatie van de voorbereiding van werken. Willemstunnel., 70
    - De ATB in de modernisering Amersfoort - Almelo., 71
    - Oeververbindingen Rotterdam. Amersfoort - Almelo., 72
    - Werkgroep Groot Amsterdam. Leiden - Delft. Venlo. Oldenzaal - Bentheim. Amsterdam - Arnhem., 73
    - Vergadering met directie. Oeververbinding Rotterdam, Den Haag HS. Oost Capelle., 74
    - Zwolle - Emmen. Mariënberg - Almelo. ATB op de grensbaanvakken. Zwolle-Arnhem., 75
    - Vergadering met directie. Venlo - Kaldenkirchen. Arnhem - Zwolle. Zwolle - Emmen., 76
    - Rijsnelheid op de locaalspoorwegen., 77
    - Verslag Curatorium Vervoersstudies. Automatisering treinenloop. Veiligheidseisen., 78
    - Zwolle-Emmen.Station Amersfoort., 79
    - Discussie treinbeheersing, capaciteit en gevarenkansen., 80
    - Inventarisatie van projecten. Zwolle - Emmen., 81
    - Studiegroep Capaciteitsbeheersing en Studiegroep Gevarenkans., 82
    - Ontwerp Discussienota voor Directeur Generaal van Verkeer en Waterstaat., 83
    - Ontwerp Discussienota voor Directeur Generaal van Verkeer en Waterstaat. Studiegroepen Capaciteit en Gevarenkans., 84
    - Moderniseringsplan. Automatischblokstelsel. ATB op gemoderniseerde baanvakken., 85
    - Snelheidsverhoging Zevenaar - Winterswijk. Nijverdal. Wisselverwarming., 86
    - Studie voor- en natransport., 87
    - Gevarenkans. Capaciteit. Nijverdal. Leidschendam., 88
    - Eisen voor Randstadmaterieel., 89
    - Modernisering seinwezen. ATB., 90
    - Inventarisatie werkgroepen CCP., 91
    - Rotterdam Alexander. Schadekans. Groot Amsterdam. Den Haag centraal., 92
    - Groot Amsterdam. Spoorwegnet mijngebied. ATB, 93
    - Den Haag centraal., 94
    - Bespreking Curatorium Vervoerstudies. Regio Amsterdam., 95
    - Studiegroep Schadekans. Moderniseringsplan Seinwezen. Sauwerd - Roodeschool. ATB., 96
    - Materieelaspecten. Geluidshinder., 97
    - Capaciteitsverruiming Utrecht-CS., 98
    - Den Haag centraal. Sauwerd - Roodeschool. Opvoering snelheid 140 km/uur., 99
    - ATB. Schadekansen. Rijkstoezicht. Opgeborgen in ATB doos 9., 100
    - Niet technische research., 101
    - Tilburg. Zuid-Limburg. Utrecht. Eindhoven. NEI-studie., 102
    - Verslag NS, ministerie V&W Onderwerp EEG, Containervervoer, CEMT., 103
    - Inventarisatie werken. Stimurail., 104
    - Amsterdam. Tilburg. Eindhoven. Stroomvoorziening 1500 V., 105
    - Amsterdam Bijlmermeer., 106
    - Inventarisatie projecten. Studie beveiliging. Utrecht-CS., 107
    - NEI-studie. Overleg regio's., 108
    - Projecten en regionaal overleg., 109
    - Tilburg-west. Voorschoten., 110
    - CCP en Stimurail. Voorschoten. Tilburg-west. Bijlmermeer. Nevenlijnen Groningen., 111
    - Sneltram. Gezamenlijk gebruik railvervoer Amsterdam, Rotterdam en Den Haag., 112
    - Adviezen econometrie., 113
    - Overzicht management-cursussen 1957-1967., 114
    - Gewest Amsterdam. Agglomeratie-vervoer., 115
    - Capaciteit Amersfoort. Enschede - Gronau. Beveiliging Heerlen - Valkenburg., 116